【裁判字號】    97,台上,3718
【裁判日期】    970807
【裁判案由】    違反槍砲彈藥刀械管制條例等罪
【裁判全文】
最高法院刑事判決            九十七年度台上字第三七一八號
上  訴  人  甲○○
上列上訴人因違反槍砲彈藥刀械管制條例等罪案件，不服台灣高
等法院中華民國九十三年五月十四日第二審判決（九十二年度上
訴字第四二三四號，起訴案號：台灣板橋地方法院檢察署八十九
年度偵字第一五九六二號），提起上訴，本院判決如下：
    主  文
原判決關於違反槍砲彈藥刀械管制條例部分撤銷，發回台灣高等
法院。
    理  由
本件原判決撤銷第一審關於上訴人甲○○違反槍砲彈藥刀械管制
條例部分之科刑判決，改判均依想像競合犯從一重論上訴人以：
未經許可，製造可發射子彈具有殺傷力之槍枝罪，累犯，處有期
徒刑伍年貳月，併科罰金新台幣陸萬元；及未經許可，持有可發
射子彈具有殺傷力之槍枝罪，累犯，處有期徒刑壹年貳月，併科
罰金新台幣肆萬元；並各諭知罰金易服勞役折算之標準，及為相
關沒收之宣告。固非無見。
惟按：刑事訴訟法第三百七十一條之不待其陳述逕行判決，以被
告經合法傳喚，而無正當理由不到庭者為限；倘被告係未經合法
傳喚而未到庭，自不得逕行判決。又「送達於在監獄或看守所之
人，應囑託該監所長官為之。」刑事訴訟法第五十六條第二項定
有明文；寄存送達，依刑事訴訟法第六十二條準用民事訴訟法第
一百三十八條第一項之規定，亦係以不能依民事訴訟法第一百三
十六條、第一百三十七條規定為送達者，始得為之。是對在監所
羈押或執行之應受送達人，即應依上開刑事訴訟法第五十六條第
二項之規定而為送達；如以寄存送達方式為送達，並不能發生送
達之效力。卷查，上訴人因違反毒品危害防制條例案件，自民國
九十三年四月二十三日起入於台灣台北監獄台北分監，執行所處
刑期有期徒刑六月，迄九十三年六月十日改繳罰金出監，有該分
監九十三年六月十日北分監總證字第一四一四號出監證明書在卷
可稽（附於原審卷二第五頁）；原審不察，其於九十三年五月七
日審判期日之傳票，仍依上訴人位於台北縣板橋市○○街六六巷
二０號四樓之住址而為送達，並因未獲會晤應受送達之本人，亦
無受領文書之同居人或受僱人，而將該傳票寄存於管區派出所以
為送達，復未於審判期日派警將上訴人提解到庭應審，即遽認上
訴人係經合法傳喚，無正當理由不到庭，而不待其陳述逕行判決
，亦有原審卷附送達證書、審判筆錄可稽。揆諸首揭說明，其所
踐行之訴訟程序於法有違，原判決自屬無可維持。上訴意旨為此
指摘原判決不當，非無理由，應認原判決關於違反槍砲彈藥刀械
管制條例部分，有撤銷發回更審之原因。上訴人行為後，槍砲彈
藥刀械管制條例第十一條及刑法第四十二條等相關條文均經修正
公布，案經發回，應注意新舊法律之比較適用，附予敘明。
據上論結，應依刑事訴訟法第三百九十七條、第四百零一條，判
決如主文。
中    華    民    國  九十七  年    八    月    七    日
                      最高法院刑事第十庭
                          審判長法官  邵  燕  玲
                                法官  李  伯  道
                                法官  孫  增  同
                                法官  吳      燦
                                法官  李  英  勇
      本件正本證明與原本無異
                                      書  記  官
中    華    民    國  九十七  年    八    月   十二   日
                                                    m


司法院資訊處製作；財團法人民間司法改革基金會備份。
